【裁判字號】    95,訴,2
【裁判日期】    950427
【裁判案由】    毒品危害防制條例
【裁判全文】
臺灣基隆地方法院刑事判決                 95年度訴字第2號
公  訴  人  臺灣基隆地方法院檢察署檢察官
被      告  甲○○
上列被告因毒品危害防制條例案件，經檢察官提起公訴（94年度
毒偵字第3064、3187號）及併案審理（95年度偵字第314 號、95
年度毒偵字第705、766號），本院合議庭裁定由受命法官獨任進
行簡式審判程序，茲判決如下：
    主  文
甲○○連續施用第一級毒品，累犯，處有期徒刑捌月，扣案之第
一級毒品海洛因淨重伍點玖陸公克（不含包裝袋）、毛重零點伍
公克（不含包裝袋）、海洛因殘渣袋壹個沒收銷燬之，裝置上開
第一級毒品海洛因之包裝袋柒個、注射針筒支、削尖吸管壹支
均沒收；又連續施用第二級毒品，累犯，處有期徒刑肆月，扣案
之第二級毒品安非他命毛重零點伍公克（不含包裝袋）沒收銷燬
之，裝置上開第二級毒品安非他命之包裝袋壹個沒收。應執行有
期徒刑拾月，扣案之第一級毒品海洛因淨重伍點玖陸公克（不含
包裝袋）、毛重零點伍公克（不含包裝袋）、海洛因殘渣袋壹個
、第二級毒品安非他命毛重零點伍公克（不含包裝袋）沒收銷燬
之，裝置上開第一級毒品海洛因之包裝袋柒個、裝置上開第二級
毒品安非他命之包裝袋壹個、注射針筒支、削尖吸管壹支均沒
收。
    事實及理由
一、犯罪事實：
（一）甲○○前因違反期貨交易法、竊盜等案件，分別經法院判
      處有期徒刑8月、1年，合併定應執刑有期徒刑1年6月，於
      94年7月25日假釋出監，指揮書執行完畢日期為94年9月14
      日，嗣未經撤銷假釋，以執行完畢論。
（二）甲○○前因施用毒品案件，經觀察、勒戒後，認有繼續施
      用毒品之傾向，送強制戒治，於93年4月9日戒治期滿，經
      臺灣基隆地方法院檢察署檢察官於民國（下同）93年4 月
      16日，以93年度戒毒偵字第16號為不起訴處分確定。仍不
      知悔改，復基於施用第1 級毒品海洛因之概括犯意，自94
      年11月初某日起至95年3 月25日止，連續在基隆市○○區
      ○○路12巷8之2號住處或基隆市火車站公共廁所內，以針
      筒注射之方式，施用第1 級毒品海洛因多次；復另行起意
      ，基於施用第2 級毒品安非他命之概括犯意，於94年11月
      10日起至95年3 月25日止，連續在基隆市○○區○○路12
      巷8之2號住處，以將毒品安非他命放在鋁箔紙內加熱產生
      煙霧後再予施用之方式，施用第2 級毒品安非他命多次。
      嗣分別於（一）94年11月11日16時20分許，在基隆市○○
      街214號11樓前為警查獲，並扣得海洛因4包合計淨重2.25
      公克、注射針筒1 支；（二）94年11月25日23時40分許，
      在基隆市○○路5巷13號為警查獲，並扣得海洛因1包淨重
      3.71公克；（三）95年1 月4日6時15分許，在基隆市○○
      路、延平路口為警查獲，並扣得海洛因殘渣袋1 個、注射
      針筒1支、削尖吸管1支；（四）95年2 月16日17時許，在
      基隆市○○路93號前為警查獲，經採尿送驗結果，分呈嗎
      啡及安非他命陽性反應，始知上情；（五）95年3 月25日
      凌晨1 時15分許，在基隆市○○路97巷19號前為警查獲，
      並扣得海洛因2 包合計毛重0.5公克、注射針筒1支；（六
      ）95年3 月25日23時許，在基隆市○○街與中平街口為警
      查獲，並扣得安非他命1包毛重0.5公克。
二、程序事項：
    本件被告甲○○所犯者非為死刑、無期徒刑、最輕本刑為3
    年以上有期徒刑之罪或高等法院管轄第一審案件，其於準備
    程序進行中，先就被訴事實為有罪之陳述，經告知其簡式審
    判程序之旨，並聽取公訴人之意見後，本院依刑事訴訟法第
    273條之1第1項之規定，裁定由受命法官獨任進行簡式審判
    程序，合先敘明。
三、認定事實所依據之證據及理由：
（一）被告自白：被告於本院審理中自白其於前述時、地施用第
      1 級毒品之犯行事實，其任意自白核與下列事證相符，應
      堪採為證據。
（二）尿液檢驗結果：台灣尖端先進生技醫藥股份有限公司用藥
      物檢驗報告2 紙、昭信科技顧問股份有限公司濫用藥物尿
      液檢體檢驗報告2 紙、台灣檢驗科技股份有限公司濫用藥
      物尿液檢驗報告1 紙（附於94年度毒偵字第3064號偵查卷
      第48頁、94年度毒偵字第3187號偵查卷第39頁、本院卷內
      ）：被告經警查獲後採集之尿液經檢驗結果，5 次呈海洛
      因代謝物嗎啡陽性反應，3次呈安非他命陽性反應。
（三）扣案物證：本案有第1級毒品海洛因5包合計淨重5.96公克
      、2包合計毛重0.5公克、海洛因殘渣袋1個、安非他命1包
      毛重0.5公克（有法務部調查局鑑定通知書2紙在卷可稽，
      附於94年度偵字第4962號偵查卷第48頁、本院卷內）及裝
      置上開第1級毒品之包裝袋7個、第2級毒品之包裝袋1個、
      注射針筒3支及削尖吸管1支扣案可證。
（四）台灣高等法院被告全國前案紀錄表。
四、論罪及科刑之理由：
（一）查海洛因、安非他命分別係毒品危害防制條例第2條第2項
      第1款、第2款所定之第1級、第2級毒品。核被告甲○○所
      為，係犯毒品危害防制條例第10條第1項之施用第1級毒品
      罪及第10條第2項之施用第2級毒品罪。又被告施用第1 級
      、第2級毒品前後，持有第1級、第2 級毒品之低度行為，
      應分別為其施用第1級、第2級毒品之高度行為所吸收，均
      不另論罪。
（二）又被告先後多次施用第1級、第2級毒品之行為，時間密接
      ，構成要件復相同，顯係基於概括犯意為之，均為連續犯
      ，應各論以一罪並加重其刑。未經公訴人起訴部分，與前
      揭本院認定有罪部分，有連續犯之裁判上一罪關係，本院
      自得併予審理。另公訴人認被告自93年4 月13日起回溯數
      日內開始施用第1 級毒品海洛因，惟查，被告因施用毒品
      案件，經觀察、勒戒後，認有繼續施用毒品之傾向，送強
      制戒治，於93年4月9日戒治期滿出所，又因違反期貨交易
      法、竊盜等案件，分別經法院判處有期徒刑8月、1年，合
      併定應執刑有期徒刑1年6月，再度於93 年4月13日入監服
      刑，至94年7月25日假釋出監，有台灣高等法院被告全國
      前案紀錄表附卷可稽，此外，復無其他證據證明被告有於
      上開期間施用第1級毒品之犯行，此部分不能證明被告犯
      罪，惟與前揭本院認定有罪部分，有連續犯之裁判上一罪
      關係，不另為無罪之諭知，附此敘明。
（三）被告所犯上開二罪，犯意各別，罪名互異，應予分論併罰
      。
（四）末查被告曾受前揭犯罪事實欄所載有期徒刑之執行完畢，
      有臺灣高等法院被告全國前案紀錄表在卷可稽，其受有期
      徒刑之執行完畢後，5年以內再犯本件有期徒刑以上之罪
      ，為累犯，應遞加重其刑。
（五）本院審酌毒品對於人體會產生成癮性，係足以危害個人健
      康及社會安全之管制藥物，被告經過執行觀察、勒戒、強
      制戒治，猶不知戒除濫行施用毒品惡習，再犯本件施用毒
      品罪，深陷毒坑無法自拔，及其犯罪之自我麻醉動機、犯
      罪之手段、所生自我戕害結果及犯罪後坦承犯行之態度等
      一切情狀，分別量處如主文所示之刑，並定應執行刑，以
      示懲儆。
（六）扣案之第1級毒品海洛因淨重5.96公克（不含包裝袋）、
      毛重0.5公克（不含包裝袋）、含海洛因之殘渣袋1個（因
      量微無法分離）、安非他命毛重0.5 公克（不含包裝袋）
      ，均為查獲之毒品，應依毒品危害防制條例第18條第1 項
      前段之規定宣告沒收銷燬之，裝置上開第1 級毒品之包裝
      袋7個、第2級毒品之包裝袋1個、注射針筒3支、削尖吸管
      1支，分別為被告所有供施用第1 級、第2級毒品所用之物
      ，均依刑法第38條第1項第2款之規定宣告沒收。
五、適用之法律依據：
    刑事訴訟法第273 條之1 第1 項、第299 條第1 項前段，毒
    品危害防制條例第10條第1項、第2 項、第18條第1項前段，
    刑法第11條前段、第56條、第47條、第51條第5款、第38條
    第1項第2款。
本案經檢察官乙○○到庭執行職務。
中    華    民    國    95    年    4     月    27    日
                  刑事第三庭法    官  齊  潔
以上正本證明與原本無異。
對於本件判決如有不服，應於收受送達後10日內，向本院提出上
訴書狀，上訴於臺灣高等法院，並按他造當事人之人數附具繕本
。
中    華    民    國    95    年    4    月     27    日
                            書 記 官  潘端典
附錄論罪法條：
毒品危害防制條例第10條
施用第一級毒品者，處 6 月以上 5 年以下有期徒刑。
施用第二級毒品者，處 3 年以下有期徒刑。


司法院資訊處製作；財團法人民間司法改革基金會備份。
